臺灣桃園地方法院刑事判決　　　　　 100年度審訴字第698號
公　訴　人　臺灣桃園地方法院檢察署檢察官
被　　　告　張珮容
上列被告因違反毒品危害防制條例案件，經檢察官提起公訴（99
年度毒偵字第4890號），嗣於本院準備程序進行中，被告就被訴
事實為有罪之陳述，經本院告知簡式審判程序意旨，並聽取公訴
人及被告之意見後，本院合議庭裁定改由受命法官獨任依簡式審
判程序審理，並判決如下：
    主  文
張珮容施用第一級毒品，處有期徒刑玖月，扣案之第一級毒品海
洛因壹包（驗餘淨重零點零零伍玖公克）沒收銷燬之，注射針筒
貳支、止血帶壹條、藥鏟壹支均沒收；又施用第二級毒品，處有
期徒刑柒月，扣案之吸食器壹個、藥鏟壹支均沒收。應執行有期
徒刑壹年貳月，扣案之第一級毒品海洛因壹包（驗餘淨重零點零
零伍玖公克）沒收銷燬之，注射針筒貳支、止血帶壹條、吸食器
壹個、藥鏟壹支均沒收。
    事  實
一、張珮容前於民國89年間因施用第二級毒品案件，經本院以89
    年度毒聲字第2022號裁定送觀察、勒戒後，因認無繼續施用
    毒品傾向，於89年4 月13日執行完畢釋放出所，並經臺灣桃
    園地方法院檢察署檢察官以89年度毒偵字第133 號為不起訴
    處分確定。復於前揭觀察、勒戒執行完畢釋放後5 年內之89
    年間因施用第二級毒品案件，經本院以89年度毒聲字第5071
    號裁定送觀察、勒戒後，因認有繼續施用毒品傾向，再經本
    院以89年度毒聲字第6851號裁定令入戒治處所施以強制戒治
    ，嗣經本院以90年度毒聲字第1116號裁定停止戒治，所餘戒
    治期間併付保護管束，又經本院以90年度毒聲字第4098號裁
    定撤銷停止戒治，復令入戒治處所施以強制戒治，於91年12
    月20日強制戒治期滿執行完畢，該次施用毒品犯行，經本院
    以89年度壢簡字第1547號判決判處有期徒刑5 月確定。另有
    下列犯行：(一)於94年間因連續施用第一、二級毒品案件，經
    臺灣新竹地方法院（下稱新竹地院）以94年度訴字第842 號
    判決分別判處有期徒刑10月、8 月，應執行有期徒刑1 年6
    月確定；(二)於95年間因連續施用第一級毒品案件，經新竹地
    院以95年度訴字第272 號判決判處有期徒刑10月確定；(三)於
    95年間因連續施用第二級毒品案件，經新竹地院以95年度易
    字第257 號判決判處有期徒刑9 月確定；(四)於95年間因施用
    第一、二級毒品案件，經新竹地院以96年度訴字第98號判決
    分別判處有期徒刑1 年2 月、7 月，應執行有期徒刑1 年7
    月確定；(五)於95年間因施用第一、二級毒品案件，經本院以
    96年度訴字第11 78 號判決分別判處免訴、有期徒刑8 月減
    為有期徒刑4 月確定。上開(一)(二)(四)之各罪刑，嗣經新竹地院
    以96年度聲減字第1002號裁定各減刑二分之一，並合併定應
    執行刑為有期徒刑1 年11月又15日確定。上開(三)之罪刑，再
    經新竹地院以96年度聲減字第2520號裁定各減刑二分之一，
    並與上開已減刑(二)之罪刑合併定應執行刑為有期徒刑9 月又
    15日確定。上開各罪刑接續執行，於97年12月30日假釋出監
    併付保護管束，原應於98年9 月8 日保護管束期滿，惟嗣經
    撤銷假釋，尚餘殘刑7 月又10日，現正執行中（於本案不構
    成累犯）。詎仍不知悔悟，復分別基於施用第一級毒品海洛
    因及第二級毒品甲基安非他命之犯意，於99年9 月10日中午
    12時許，在其暫住友人陳桂霖位於桃園縣平鎮市○○街32號
    6 樓之住處，分別以針筒注射及以吸食器燒烤方式施用第一
    級毒品海洛因及第二級毒品甲基安非他命各1 次。嗣於99年
    9 月10日晚間6 時10分許，警經陳桂霖之同意搜索上址，當
    場查獲張佩容所有供施用剩餘之第一級毒品海洛因1 包（驗
    餘淨重0. 0059 公克）、安非他命吸食器1 個、注射針筒2
    支、止血帶1 條及藥鏟1 支（起訴書未載藥鏟1 支，本院予
    以更正）。
二、案經新竹市警察局第三分局報告臺灣桃園地方法院檢察署檢
    察官偵查起訴。
    理  由
一、本案被告張珮容所犯為死刑、無期徒刑或最輕本刑為3 年以
    上有期徒刑以外之罪，其於本院準備程序中就前揭被訴事實
    為有罪之陳述，經本院告知簡式審判程序之旨，並聽取當事
    人意見後，本院合議庭依刑事訴訟法第273 條之1 第1 項規
    定，裁定由受命法官獨任進行簡式審判程序，合先敘明。
二、上揭事實業據被告張珮容於警詢、檢察官偵訊及本院審理時
    坦承不諱，而被告為警查獲後所採集之尿液檢體，經送請台
    灣尖端先進生技醫藥股份有限公司以酵素免疫分析法初步檢
    驗，再佐以氣相層析質譜儀分析法確認檢驗結果確呈鴉片類
    及安非他命類陽性反應，此有新竹市警察局毒品犯罪嫌疑人
    尿液採驗作業管制紀錄及台灣尖端先進生技醫藥股份有限公
    司濫用藥物檢驗報告各1 紙附卷可稽，且扣案之粉末1 包（
    驗餘淨重0.0059公克），經送請行政院衛生署草屯療養院檢
    驗結果，確含海洛因成份，此有行政院衛生署草屯療養院99
    年12月21日療鑑字第0991200184號鑑定書1 紙在卷可佐，足
    認被告上開任意性之自白確與事實相符，堪以採信。又按毒
    品危害防制條例於92年7 月9 日修正公布，自93年1 月9 日
    施行，而依修正後之規定，僅限於「初犯」及「5 年後再犯
    」2 種情形，始應先經觀察、勒戒或強制戒治程序。倘被告
    於5 年內已再犯，經依法追訴處罰，縱其第3 次（或第3 次
    以上）再度施用毒品之時間，在初犯經觀察、勒戒或強制戒
    治執行完畢釋放5 年以後，已不合於「5 年後再犯」之規定
    ，且因已於「5 年內再犯」，顯見其再犯率甚高，原實施觀
    察、勒戒或強制戒治，已無法收其實效，即應依該條例第10
    條規定處罰；又所謂5 年戒斷期間之計算，係指相鄰之前後
    2 次施用毒品時間之間隔而言，非可飛躍自初次起算其5 年
    期間（最高法院95年度第7 次刑事庭會議決議、最高法院95
    年度台非字第65號判決參照）。經查，本件被告於前案強制
    戒治執行完畢釋放後5 年內，即再因連續施用第一、二級毒
    品案件，經本院以94年度訴字第842 號判決分別判處有期徒
    刑10月、8 月，應執行有期徒刑1 年6 月確定，此有臺灣高
    等法院被告前案紀錄表1 份在卷足憑，是本件被告施用第一
    、二級毒品犯行雖已於前案強制戒治執行完畢後5 年後，惟
    因其已於5 年內再犯，依上開說明，仍應追訴處罰。綜上，
    本件事證明確，被告犯行堪以認定，應依法論科。
三、核被告張珮容所為，分別係犯毒品危害防制條例第10第1 項
    之施用第一級毒品罪及同條第2 項之施用第二級毒品罪。其
    施用毒品前非法持有毒品海洛因、甲基安非他命之低度行為
    ，應各為施用毒品之高度行為所吸收，均不另論罪。被告所
    犯上開各罪間，犯意各別，行為互殊，應予分論併罰。爰審
    酌被告前因施用毒品經強制戒治執行完畢及法院判決罪刑後
    ，仍無法斷絕施用毒品惡習，顯見其意志力薄弱，其施用毒
    品足以導致精神障礙、性格異常，甚至造成生命危險，戕害
    一己之身體健康，惟念及被告犯罪後坦承犯行，態度尚可等
    一切情狀，並衡酌其生活狀況等一切情狀，量處如主文所示
    之刑，以示懲儆。至扣案之第一級毒品海洛因1 包（驗餘淨
    重0.0059公克），經送驗結果呈海洛因陽性反應已如前述，
    應依毒品危害防制條例第18條第1 項前段宣告沒收銷燬之；
    另扣案之注射針筒2 支、止血帶1 條、藥鏟1 支、吸食器1
    個均為被告所有供本件施用第一級毒品海洛因及第二級毒品
    甲基安非他命所用之物，迭經被告於警詢、檢察官偵訊及本
    院審理時供承明確，爰依刑法第38條第1 項第2 款併予宣告
    沒收。
據上論斷，應依刑事訴訟法第273 條之1 第1 項、第299 條第1
項前段，毒品危害防制條例第10條第1 項、第2 項、第18條第1
項，刑法第11條、第51條第5 款、第38條第1 項第2 款，判決如
主文。
本案經檢察官簡方毅到庭執行職務。
中    華    民    國   100    年    4     月    29    日
                        刑事庭  法  官  鍾雅蘭
以上正本證明與原本無異。
如不服本判決，應於判決送達後翌日起之10日內向本院提出上訴
狀（應附繕本），其未敘述上訴理由者，應於上訴期間屆滿後20
日內補提理由書狀於本院，上訴於臺灣高等法院。
                                書記官  陳恩如
中    華    民    國  100     年    4     月    29    日
附錄本案論罪科刑法條：
毒品危害防制條例第10條
施用第一級毒品者，處6月以上5年以下有期徒刑。
施用第二級毒品者，處3年以下有期徒刑。